Contactar

www.linkedin.com/in/ana-granja-vera-8352a4126 (LinkedIn)

Aptitudes principales

Recursos humanos Contratación Administración

Languages

Español (Native or Bilingual) Inglés (Full Professional)

Certifications

Certificación en clima laboral y cultura organizacional

Certificación en Administración de la Capacitación

Digital Literacy AC- Curso en Español

Capacitadora Independiente de Gestión del Talento Humano - MDT Aprende big data: Análisis de datos

Honors-Awards

Mejor estudiante en Cuarto año de Psicología

Ana Granja Vera

Talento humano I Trabajo, enseño y asesoro en TH I Enfocada en el bienestar de los colaboradores

Guayaquil, Guayas, Ecuador

Extracto

¡Me encanta trabajar con la gente y para la gente! Por eso decidí estudiar psicología y especializarme en el área de Talento Humano. He podido desenvolverme en los subsistemas de Selección de personal, Capacitación, Desarrollo Organizacional, Nómina, Bienestar social y Legislación laboral.

También disfruto de enseñar sobre mi profesión y de brindar asesorías de RRHH.

Creo firmemente que Talento Humano es un área de servicio orientada 100% al cliente interno, a su bienestar y crecimiento en la organización.

Experiencia

Arca Continental Ecuador Coordinadora de Capital Humano diciembre de 2020 - Present (1 año 9 meses)

Administrar los servicios al personal de staff y planta (producción, mantenimiento, logística) según los lineamientos corporativos para garantizar que cuenten con todos los beneficios y gocen de un buen ambiente para laborar.

Ejecutar los proyectos de mejora o cambio organizacional que se desplieguen desde el corporativo.

Administrar los beneficios empresariales: alimentación, transporte, telefonía, seguros, eventos de reconocimientos.

Garantizar que se cumplan los planes de acción levantados de clima, espacios abiertos, proveedores, etc.

Controlar el ausentismo laboral, vacaciones, costo laboral, horas extras, etc.

GVA POTENCIAL

Instructora de Talento Humano marzo de 2020 - Present (2 años 6 meses)

Page 1 of 3

Instructora de temas de Talento Humano como: Elaboración de Nómina, Gestión de clima laboral, Actualización en legislación laboral e IESS, Prevención de riesgos psicosociales, entre otros.

Grupo Surpapel

6 años 4 meses

Coordinadora de Talento Humano mayo de 2015 - diciembre de 2020 (5 años 8 meses)

Levantamiento de manual de funciones y perfil del cargo de los cargos de la planta cartonera y papelera.

Liderar la implementación de proyectos de bienestar laboral como prevención de riesgos psicosociales, beneficios corporativos, clima y cambio organizacional.

Coordinación del proceso de selección, interpretación de pruebas psicotécnicas, entrevistas del equipo operativo, técnico, logística, administrativo y jefaturas.

Gestionar el programa de capacitación y de desarrollo.

Cálculo de nómina y aplicación de las normativas legales.

Asistente de Talento Humano

septiembre de 2014 - junio de 2015 (10 meses)

Gestionar la selección de personal del equipo operativo y técnico de la planta cartonera y papelera.

Coordinar el programa de inducción y onboarding.

Administrar la evaluación de desempeño en periodo de prueba y anual.

- Reducción de tiempo de selección y de rotación temprana.
- Mejora de experiencia del candidato.

Unemi

Docente tutora

noviembre de 2019 - noviembre de 2020 (1 año 1 mes)

Docente / Tutor en la carrera de Psicología

INSTITUTO PEDAGÓGICO ASEDU

Facilitadora de Talento Humano septiembre de 2017 - agosto de 2020 (3 años)

Facilitadora de temas de Recursos Humanos: Nómina, Leyes Laborales, Selección de personal y Desarrollo organizacional.

Educación

Universidad Espíritu Santo

Diplomado en Derecho Laboral · (octubre de 2021 - febrero de 2022)

Universidad Espíritu Santo

Master of Business Administration - MBA, Business Administration and Management, General · (2020 - 2021)

Tecnológico de Monterrey

Diplomado en Gestión Estratégica del Capital Humano, Gestión de recursos humanos/Administración de personal, general · (2020 - 2020)

Universidad de Guayaquil

Psicóloga, Psicología · (2011 - 2016)

Emotional Paycheck Institute of Canada (Salario Emocional) Salario Emocional, Laboral Psychology · (2021)